臺灣花蓮地方法院刑事判決
111年度交易字第83號
公  訴  人  臺灣花蓮地方檢察署檢察官
被      告  鍾侑廷



上列被告因過失傷害案件，經檢察官提起公訴（111年度調偵緝
字第7號），被告於本院準備程序中就被訴之事實為有罪之陳述
，經本院裁定改行簡式審判程序，並判決如下：
    主  文
鍾侑廷汽車駕駛人，無駕駛執照駕車犯過失傷害罪，處拘役參拾
日，如易科罰金，以新臺幣壹仟元折算壹日。緩刑貳年，緩刑期
間並應履行附表所示之內容。
    事實及理由
一、本案被告鍾侑廷所犯之罪，非死刑、無期徒刑、最輕本刑為
    3年以上有期徒刑之罪，或高等法院管轄第一審之案件，其
    於本院準備程序進行中，就被訴事實為有罪之陳述，經告以
    簡式審判程序之旨，並聽取檢察官、被告之意見後，本院裁
    定改依簡式審判程序進行審理，是本案之證據調查，依刑事
    訴訟法第273條之2規定，不受同法第159條第1項、第161條
    之2、第161條之3、第163條之1及第164條至第170條規定之
    限制，合先敘明。
二、本件犯罪事實及證據，除更正並補充如下外，餘均引用檢察
    官起訴書（如附件）之記載：
　㈠犯罪事實欄第1行所載「駕駛」，更正為「無駕駛執照而駕
    駛」。
  ㈡證據部分補充：「被告於本院準備程序及審理中之自白」、
    「告訴人陳祖賢於本院準備程序之供述」。
三、刑法總則之加重，係概括性之規定，所有罪名均一體適用；
    刑法分則之加重，係就犯罪類型變更之個別犯罪行為予以加
    重，成為另一獨立之罪名。道路交通管理處罰條例第86條第
    1項關於汽車駕駛人，無駕駛執照駕車，因而致人受傷，依
    法應負刑事責任者，加重其刑至二分之一之規定，係就刑法
    第284條，各罪犯罪類型變更之個別犯罪行為予以加重，而
    成另一獨立之罪名，自屬刑法分則加重之性質。被告未考取
    汽車駕駛執照，有證號查詢汽車駕駛人資料為證，其肇事致
    告訴人受傷，是核被告所為，係犯道路交通管理處罰條例第
    86條第1項、刑法第284條前段之汽車駕駛人，無駕駛執照駕
    車犯過失傷害罪。起訴書認被告係犯刑法第284條前段過失
    傷害罪，雖有誤會，惟起訴之社會基礎事實既屬相同，且業
    經公訴檢察官當庭更正，即毋庸變更起訴法條。被告於肇事
    後，犯罪未被發現前，即主動向據報至現場處理之員警陳明
    係其駕車肇事而受裁判，有花蓮縣警察局吉安分局交通分隊
    道路交通事故肇事人自首情形紀錄表存卷可考，合於自首要
    件，爰依刑法第62條前段規定，減輕其刑，並先加後減之。
　　至被告雖於偵查中曾因傳拘未到經檢察官發佈通緝，有臺灣
    花蓮地方檢察署通緝書附卷可參，然被告經警方緝獲後，後
    續之準備及審理程序被告均遵時到庭，應不能僅因被告曾於
    偵查中經1次通緝，即認其無接受裁判之意思，附此敘明。
四、爰審酌被告未妥適注意行車安全之過失程度，及肇事致告訴
    人受傷之危害情形，兼衡其坦承犯行，且於本院準備程序中
    與告訴人達成和解，同意賠償告訴人新臺幣6萬元並分期給
    付，犯後態度良好，暨其生活狀況、智識程度、本件車禍之
    發生告訴人與有過失等一切情狀，量處如主文所示之刑，並
    諭知易科罰金之折算標準，以資懲儆。
五、被告前無犯罪紀錄，此次係因過失而犯罪，事後已坦認犯行
    ，並與告訴人達成和解，非無悔意，告訴人亦表明同意給予
    被告緩刑宣告，足認經此偵審程序及罪刑之宣告後，應知所
    警惕，信無再犯之虞，是本院認所宣告之刑以暫不執行為當
    ，爰併予宣告緩刑2年，以啟自新。另為督促被告確實履行
    賠償告訴人所受之損失，本院認有併依刑法第74條第2項第3
    款規定，命被告應依附表所示之內容向告訴人支付損害賠償
    ，以維護告訴人權益，此部分為緩刑宣告附帶之條件，依刑
    法第74條第4項之規定，得為民事強制執行名義。倘被告於
    本案緩刑期間違反上開所定負擔情節重大，足認原宣告之緩
    刑難收其預期效果，而有執行刑罰之必要，依刑法第75條之
    1第1項第4款規定，得撤銷其緩刑之宣告。
據上論斷，應依刑事訴訟法第273條之1第1項、第299條第1項前
段、第310條之2、第454條第2項，判決如主文。
本案經檢察官黃曉玲提起公訴，檢察官林于湄到庭執行職務。
中　　華　　民　　國　　111 　年　　9 　　月　　12　　日
　　　　　　　　　刑事第四庭   法　 官  梁昭銘
以上正本證明與原本無異。
如不服本判決應於收受送達後20日內向本院提出上訴書狀，並應
敘述具體理由。其未敘述上訴理由者，應於上訴期間屆滿後20日
內向本院補提理由書(均須按他造當事人之人數附繕本)「切勿逕
送上級法院」。告訴人或被害人如對於本判決不服者，應具備理
由請求檢察官上訴，其上訴期間之計算係以檢察官收受判決正本
之日期為準。
因疫情而遲誤不變期間，得向法院聲請回復原狀。
中　　華　　民　　國　　111 　年　　9 　　月　　12　　日
                                書記官  唐千惠
附錄本案論罪科刑法條全文：
中華民國刑法第284條
因過失傷害人者，處一年以下有期徒刑、拘役或十萬元以下罰金
；致重傷者，處三年以下有期徒刑、拘役或三十萬元以下罰金。
道路交通管理處罰條例第86條
汽車駕駛人，無駕駛執照駕車、酒醉駕車、吸食毒品或迷幻藥駕
車、行駛人行道或行經行人穿越道不依規定讓行人優先通行，因
而致人受傷或死亡，依法應負刑事責任者，加重其刑至二分之一
。
汽車駕駛人，在快車道依規定駕車行駛，因行人或慢車不依規定
，擅自進入快車道，而致人受傷或死亡，依法應負刑事責任者，
減輕其刑。
附表：
緩刑條件 鍾侑廷應給付陳祖賢新臺幣（下同）6萬元，給付方式：自民國111年10月15日起，按月於每月15日給付2萬元，至全部清償完畢為止，如有一期未履行，視為全部到期。 
附件：
臺灣花蓮地方檢察署檢察官起訴書
                                    111年度調偵緝字第7號
　　被　　　告　鍾侑廷　
　　　　　　　　　　　　

上列被告因過失傷害案件，業經偵查終結，認應提起公訴，茲將
犯罪事實及證據並所犯法條分敘如下：
        犯罪事實
一、鍾侑廷於民國110年3月24日22時52分許，駕駛車牌號碼0000
    -00號自用小客車，沿花蓮縣吉安鄉明仁一街由西往東方向
    行駛，行經明仁一街與明仁一街107巷之交岔路口，本應注
    意行經無號誌交岔路口時，應減速慢行，作隨時停車之準備
    ，且於車道數相同時，左方車應讓右方車先行，而依當時情
    形，並無不能注意之情事，竟疏未注意右方來車即貿然前行
    ，適陳祖賢騎乘車牌號碼000-0000號普通重型機車，沿明仁
    一街107巷由南往北行駛，亦行經上開交岔路口，兩車不慎
    發生碰撞，致陳祖賢受有左側腓骨幹閉鎖性骨折之傷害。
二、案經陳祖賢訴由花蓮縣警察局吉安分局報告偵辦。
        證據並所犯法條
一、證據清單及待證事實：
編號 證據名稱 待證事實 1 被告鍾侑廷於警詢及偵訊中之供述。 被告鍾侑廷固坦承有於前揭時、地，與告訴人陳祖賢發生交通事故之事實，惟否認有何過失傷害犯行，辯稱：告訴人從伊未看到之地方出來。 2 證人即告訴人陳祖賢於警詢及偵查中之證述。 全部犯罪事實。 3 道路交通事故現場圖、道路交通事故調查報告表㈠㈡、花蓮縣警察局舉發違反道路交通管理事件通知單、路口監視錄影影像、現場及車損照片各1份。 本件交通事故發生之時、地、現場狀況及被告有行經無號誌交岔路口時，未減速慢行，作隨時停車之準備，及左方車未讓右方車先行等情形之事實。 4 佛教慈濟醫療財團法人花蓮慈濟醫院診斷證明書。 告訴人受有左側腓骨幹閉鎖性骨折傷害之事實。 5 交通部公路總局臺北區監理所花東區車輛行車事故鑑定會鑑定意見書。 被告駕駛自用小客車行經無號誌交岔路口時，未充分注意右方來車，左方車未暫停讓右方車先行，為肇事主因之事實。 
二、核被告所為，係犯刑法第284條前段過失傷害罪嫌。
三、依刑事訴訟法第251條第1項提起公訴。　　　　
    此　致
臺灣花蓮地方法院
中　　華　　民　　國　 111　　年　　7 　　月　　6 　　日
　　　　　　　　　　　　　　　檢察官　黃曉玲
本正本證明與原本無異
中　　華　　民　　國　 111　　年　　7 　　月　　21　　日
                              書記官  蘇益立

附錄本案所犯法條：
中華民國刑法第284條前段
因過失傷害人者，處 1 年以下有期徒刑、拘役或 10 萬元以下
罰金。